【裁判字號】    95,易,1935
【裁判日期】    950912
【裁判案由】    妨害自由
【裁判全文】
臺灣臺中地方法院刑事判決              95年度易字第1935號
公  訴  人  臺灣臺中地方法院檢察署檢察官
被      告  乙○○
上列被告因妨害自由案件，經檢察官提起公訴（95年度偵字第13
112號），本院判決如下：
    主    文
乙○○以加害財產之事，恐嚇他人致生危害於安全，處拘役拾
日，如易科罰金，以銀元佰元即新臺幣玖佰元折算壹日。緩刑
貳年。
    犯罪事實
一、乙○○與丙○○係男女朋友關係，因一時感情糾紛，乙○○
    乃於民國九十五年六月七日下午六時許，至丙○○所經營址
    設臺中縣后里鄉○○路一一九之二號之「百合檳榔攤」房間
    內，以其所有之打火機一只，點燃其前所購買放置於該檳榔
    攤房間內之彈簧床墊一角（所涉公共危險罪部分，業經檢察
    官另為不起訴處分確定），嗣為丙○○及甲○○所撲滅後，
    竟以加害財產之事，對丙○○恐嚇稱：「今日未將彈簧床燒
    起來，明日就要放火燒店」等語，使丙○○心生畏懼，致生
    危害於丙○○之安全。
二、案經臺中縣警察局大甲分局報告臺灣臺中地方法院檢察署檢
    察官偵查起訴。
    理    由
一、上揭犯罪事實，業據被告乙○○坦承不諱，核與告訴人丙○○及證人甲○○於警詢及偵查中指述及證述之情節相符（按
    刑事訴訟法第一百五十九條第一項規定，被告以外之人於審
    判外之言詞或書面陳述，除法律有規定外，不得作為證據，
    同法第一百五十九條之五第一項及第二項分別規定：「被告
    以外之人於審判外之陳述，雖不符前四條之規定，而經當事
    人於審判程序同意作為證據，法院審酌該言詞陳述或書面陳
    述作成時之情況，認為適當者，亦得為證據」、「當事人、
    代理人或辯護人於法院調查證據時，知有第一百五十九條第
    一項不得為證據之情形，而未於言詞辯論終結前聲明異議者
    ，視為有前項之同意」，係以傳聞證據因未經當事人之反對
    詰問予以核實，乃予以排斥，惟若當事人已放棄反對詰問權
    ，於審判程序表示同意該傳聞證據可作為證據，基於證據資
    料愈豐富，愈有助於真實發現之理念，法院自可例外認該傳
    聞證據具有證據能力，但法院仍保有審查權。本件有關告訴
    人丙○○及證人甲○○之警、偵訊供述，經審判長於審判期
    日提示告以要旨，兩造對證據能力均無意見，有本院審判筆
    錄可證。則渠等所供與既無不可信之特別情況，應認具有證
    據能力，併此敘明。），此外，復有臺中縣消防局火災原因
    調查報告書、火場勘查現場位置圖、物品配置圖、照相位置
    圖及火場照片三張等附卷可佐；本件事證明確，被告犯行堪
    以認定。
二、核被告所為，係犯刑法第三百零五條之恐嚇危害安全罪。爰
    審酌被告犯罪之動機、目的、手段，及本件糾紛係因被告與
    告訴人間一時之感情問題所引發，犯後被告亦已坦承犯行，
    並獲取告訴人之諒解等一切情狀，量處如主文所示之刑，並
    諭知易科罰金之折算標準（按行為後法律有變更者，適用行
    為時之法律。但行為後之法律有利於行為人者，適用最有利
    於行為人之法律，刑法第二條第一項定有明文。本件被告於
    犯罪時之刑法第四十一條第一項前段規定：「犯最重本刑為
    五年以下有期徒刑以下之刑之罪，而受六個月以下有期徒刑
    或拘役之宣告，因身體、教育、職業、家庭之關係或其他正
    當事由，執行顯有困難者，得以一元以上三元以下折算一日
    ，易科罰金。」，又被告行為時之易科罰金折算標準，修正
    前罰金罰鍰提高標準條例第二條前段（現已刪除）規定，就
    其原定數額提高為一百倍折算一日，則本件被告行為時之易
    科罰金折算標準，應以銀元三百元折算一日，經折算為新臺
    幣後，應以新臺幣九百元折算為一日。惟九十五年七月一日
    修正公布施行之刑法第四十一條第一項前段則規定：「犯最
    重本刑為五年以下有期徒刑以下之刑之罪，而受六個月以下
    有期徒刑或拘役之宣告者，得以新臺幣一千元、二千元或三
    千元折算一日，易科罰金。」，比較修正前後之易科罰金折
    算標準，以九十五年七月一日修正公布施行前之規定，較有
    利於受刑人，則應依刑法第二條第一項前段，適用修正前刑
    法第四十一條第一項前段規定，定其折算標準。），以示懲
    儆。末查，被告前未曾因故意犯罪受有期徒刑以上刑之宣告
    ，有臺灣高等法院被告前案紀錄表一份在卷可參，且本件告
    訴人亦於本院審理時到庭表示其現與被告仍為男女朋友關係
    ，願意原諒被告等情，有本院審理筆錄一份在卷足考，再被
    告於本院審理時復已坦承犯行，態度尚佳，本院認被告經此
    教訓，當知警惕，而無再犯之虞，所宣告之刑以暫不執行為
    適當，爰宣告緩刑二年，以啟自新。
據上論斷，應依刑事訴訟法第二百九十九條第一項前段，刑法第
二條第一項、第三百零五條、第七十四條第一項第一款，修正前
刑法第四十一條第一項前段，罰金罰鍰提高標準條例第一條前段
，修正前罰金罰鍰提高標準條例第二條，判決如主文。
中    華    民    國    95    年    9     月    12    日
                  刑事第十三庭  審判長  法  官  陳慧珊
                                        法  官  黃裕仁
                                        法  官  許月馨
上正本證明與原本無異。
如不服本判決，應於送達後十日內向本院提出上訴狀（須附繕本
），上訴於臺灣高等法院臺中分院。
                                        書記官  黃美雲
中    華    民    國    95    年    9     月    12    日
附錄論罪科刑法條
中華民國刑法第305條：
以加害生命、身體、自由、名譽、財產之事，恐嚇他人致生危害
於安全者，處二年以下有期徒刑、拘役或三百元以下罰金。


司法院資訊處製作；財團法人民間司法改革基金會備份。
